【裁判字號】    98,訴,4695
【裁判日期】    990127
【裁判案由】    毒品危害防制條例
【裁判全文】
臺灣板橋地方法院刑事判決              98年度訴字第4695號
公  訴  人  臺灣板橋地方法院檢察署檢察官
被      告  乙○○冒名張儷齡.
上列被告因違反毒品危害防制條例案件，經檢察官提起公訴（98
年度毒偵緝字第672 號），本院依簡式審判程序審理後，判決如
下：
    主    文
乙○○施用第一級毒品，處有期徒刑捌月。扣案第一級毒品海洛
因合計淨重零點伍貳公克，沒收銷燬之。
    事    實
一、乙○○前因施用毒品案件，經本院以91年度少調字第1072號
    裁定送觀察、勒戒，經觀察、勒戒後，認無繼續施用毒品傾
    向，於民國92年1 月16日執行完畢釋放出臺灣臺北少年觀護
    所附設勒戒處所，並由本院裁定不付審理確定。詎其於觀察
    、勒戒執行完畢釋放後5 年內，另基於併同施用第一級、第
    二級毒品之犯意，於93年6 月11日上午某時許（起訴書略載
    為93年6 月12日上午10時40分為警採集尿液回溯26、96小時
    內某時），在臺北縣三重市○○路○ 段20巷122 號4 樓（起
    訴書略載為不詳處所），以將第一級毒品海洛因及第二級毒
    品甲基安非他命一起捲在香菸內再點燃吸食之方式，同時施
    用海洛因、甲基安非他命1 次。嗣於93年6 月12日上午1 時
    許，為警在前址查獲乙○○等人，並當場扣得海洛因合計淨
    重0.52公克等物。
二、案經臺北縣政府警察局蘆洲分局報請臺灣板橋地方法院檢察
    署檢察官偵查後提起公訴。
    理    由
一、本案被告乙○○所犯均係死刑、無期徒刑、最輕本刑為3 年
    以上有期徒刑以外之罪，其於準備程序就被訴事實皆為有罪
    之陳述，經本院當庭告知簡式審判程序之旨，並聽取公訴人
    、被告之意見後，經合議庭裁定由受命法官獨任進行簡式審
    判程序審理，合先敘明。
二、上揭犯罪事實，業據被告乙○○於本院準備程序及審理時均
    坦承不諱，並有搜索扣押筆錄暨扣押物品目錄表、內政部警
    政署刑事警察局93年9 月9 日刑紋字第0930177894號鑑驗書
    各1 份及查獲照片8 張附卷可稽，而其於93年6 月12日為警
    查獲後，經採集尿液送台灣檢驗科技股份有限公司囑託鑑定
    結果，確呈嗎啡（按海洛因經施用進入人體後，係水解還原
    成嗎啡，再代謝排出體外，業據行政院衛生署藥物食品檢驗
    局以73藥檢壹字第030221號函文說明綦詳，而為本院辦理施
    用第一級毒品案件職務上所已知）、甲基安非他命之陽性反
    應，有該公司93年6 月29日濫用藥物尿液檢驗報告1 份在卷
    可憑；另同日為警扣案之白粉2 包經送法務部調查局鑑驗，
    合計淨重0.52公克，均含海洛因成分，亦有該局93年7 月20
    日調科壹字第060008530 號鑑定通知書1 件在卷可參，均足
    以佐證被告自白與事實相符，堪以採信。再被告前因施用毒
    品案件，經本院以91年度少調字第1072號裁定送觀察、勒戒
    ，經觀察、勒戒後，認無繼續施用毒品傾向，於92年1 月16
    日執行完畢釋放出臺灣臺北少年觀護所附設勒戒處所，並由
    本院裁定不付審理確定等情，有臺灣高等法院被告前案紀錄
    表1 件附卷可稽，足徵被告係於觀察、勒戒執行完畢釋放後
    5 年內，再為本案併同施用海洛因、甲基安非他命犯行之事
    證明確，被告犯行洵堪認定。
三、按海洛因、甲基安非他命分別屬毒品危害防制條例第2 條第
    2 項第1 款、第2 款規定之第一級、第二級毒品，是核被告
    乙○○所為，係犯毒品危害防制條例第10條第1 項、第2 項
    之施用第一級、第二級毒品罪。被告為施用海洛因、甲基安
    非他命而持有海洛因、甲基安非他命之低度行為，各為其施
    用第一級、第二級毒品之高度行為所吸收，均不另論罪。再
    被告於93年6 月11日上午某時許，係以同一捲煙點燃吸食行
    為違犯上揭施用第一級、第二級毒品罪名，業據被告於本院
    訊問時供明無訛，經遍查全卷，除未見檢察官所指被告所有
    用以施用甲基安非他命之過濾器外，亦無足證被告於本院所
    述與事實不符之積極佐證資料，依罪疑唯輕原則，自應作有
    利於被告之認定，故被告所為係屬想像競合犯，應依刑法第
    55條規定從一重之施用第一級毒品罪處斷（被告行為後，刑
    法第55條雖曾於95年7 月1 日修正施行，即修正後雖仍保留
    有關想像競合犯之規定，但在科刑上有所限制，然此科刑之
    限制僅係法理之明文化，非屬法律之變更，尚無比較新舊法
    之問題），公訴意旨未參酌上情而請求對被告予以分論併罰
    ，尚有未當，併此敘明。爰審酌被告不思尋求正當之身心發
    展，併同施用足以導致精神障礙、性格異常，甚至造成生命
    危險之海洛因、甲基安非他命，戕害一己之身心健康，對社
    會治安可能之危害程度非微，惟其於犯後尚知坦認全部犯行
    等一切情狀，量處如主文所示之刑，以示懲儆（本案被告犯
    罪時間雖在96年4 月24日前，惟被告前經檢察官傳喚、拘提
    均未到庭應訊，經臺灣板橋地方法院檢察署於94年2 月25日
    發布通緝後，復未於96年12月31日以前自動歸案接受偵查，
    迨98年11月27日始為臺北縣政府警察局新莊分局警員緝獲到
    案，有臺灣板橋地方法院檢察署甲○博偵致緝字第652 號通
    緝書及臺北縣政府警察局新莊分局通緝協尋案件移送書在卷
    可憑，故依中華民國96年罪犯減刑條例第5 條規定不得減刑
    ，附此敘明）。
四、查扣案海洛因合計淨重0.52公克，係屬本案查獲之第一級毒
    品，不問屬於被告乙○○與否，應依毒品危害防制條例第18
    條第1 項前段規定，諭知沒收銷燬之。至扣案甲基安非他命
    合計淨重2.7 公克部分，業經本院以93年度易字第929 號判
    決諭知沒收銷燬，並由臺灣板橋地方法院檢察署檢察官執行
    沒收銷燬處分完竣在案，有本院前揭判決書及臺灣板橋地方
    法院檢察署檢察官扣押沒收物品處分命令各1 份附卷可憑，
    是扣案之甲基安非他命既已經執行沒收銷燬而滅失不復存在
    ，本院自無再重複宣告沒收銷燬之必要。另就為警扣案之包
    裹上開海洛因之包裝袋2 個、針筒1 支、止血橡皮帶1 條、
    擦血衛生紙1 團及放置毒品之錢包1 個等物部分，查被告於
    本院訊問時，已堅決否認前揭物品為其所有者，核與其於警
    詢時所辯一致，是被告既已坦承前揭施用第一級、第二級毒
    品犯行，且其並非以針筒注射方式施用海洛因，衡情應無就
    此再特意為虛偽陳述之必要，且證人陳建豪、黃泰元於警詢
    時，亦均證稱：警方在被告腰際所起出查獲之海洛因、針筒
    、止血橡皮帶、擦血衛生紙團及錢包等物，是丁正武所有等
    語在卷，而遍查全卷復無積極證據可資佐證前開扣案物品確
    屬被告所有之情，復非屬違禁物或本院應義務沒收之物，故
    爰皆不予宣告沒收，併此敘明。
五、另臺灣板橋地方法院檢察署檢察官98年度毒偵緝字第673 號
    移送併辦意旨略以：被告乙○○基於施用第一級、第二級毒
    品之概括犯意，於94年6 月5 日12時許採尿前26及96小時內
    之某時，在臺北縣五股鄉○○路185 巷42弄17號內，施用第
    一級毒品海洛因及第二級毒品安非他命等情，因認被告此部
    分同涉犯施用第一級、第二級毒品罪嫌，且與本案具有連續
    犯之裁判上一罪關係，爰請依法併予審理云云。惟查，被告
    所為本案及併案意旨所指之施用第一級、第二級毒品犯行間
    ，先後已相隔近1 年，除被告於該期間內未曾因施用第一級
    、第二級毒品遭警方查獲外，其於本院審理時，復供稱：93
    年6 月11日是因為朋友在那邊，一時起意才會施用第一級、
    第二級毒品等語明確。從而，自難認被告直至94年6 月間所
    為，仍與本案間有何修正前刑法第56條規定之連續犯關係，
    故前開移送併案之犯罪事實與本案起訴書所載之犯罪事實，
    並非屬裁判上一罪，本院無從一併予以審究，應退回由檢察
    官另為適法之處理。
據上論斷，應依刑事訴訟法第273 條之1 第1 項、第299 條第1
項前段，毒品危害防制條例第10條、第18條第1 項前段，刑法第
11條前段、第55條，判決如主文。
本案經檢察官馮君傑到庭執行職務。
中    華    民    國    99    年    1     月    27    日
                  刑事第十七庭  法  官  張 兆 光
上列正本證明與原本無異。
如不服本判決，應於判決送達後10日內敘明上訴理由，向本院提
出上訴狀 (應附繕本) ，上訴於臺灣高等法院。其未敘述上訴理
由者，應於上訴期間屆滿後20日內向本院補提理由書「切勿逕送
上級法院」。
                                書記官  曹 秋 冬
中    華    民    國    99    年    1     月    27    日
附錄本案論罪科刑法條：
毒品危害防制條例第10條
施用第一級毒品者，處6 月以上5 年以下有期徒刑。
施用第二級毒品者，處3 年以下有期徒刑。

司法院資訊處製作；財團法人民間司法改革基金會備份。
